臺灣高雄地方法院刑事判決
111年度審交訴字第35號
公  訴  人  臺灣高雄地方檢察署檢察官
被      告  黃裕彰


上列被告因過失致死案件，經檢察官提起公訴（110年度偵字第2
5232號、111年度偵字第4631號），因被告於準備程序進行中就
被訴事實為有罪之陳述，本院合議庭裁定由受命法官獨任進行簡
式審判程序，判決如下：
    主  文
黃裕彰犯過失致人於死罪，處有期徒刑壹年。
    事  實
黃裕彰考領有合格之駕駛執照，於民國110年11月14日上午，駕
駛車牌號碼000-0000號自用小客車，沿高雄市苓雅區興中一路由
西往東方向行駛，於同日9時14分許，行經苓雅區興中一路與林
森二路交岔路口，欲左轉沿林森二路由南往北方向行駛時，本應
注意汽車行駛至交岔路口，轉彎車應讓直行車先行，且行駛時應
注意車前狀況，並隨時採取必要之安全措施，而依當時天候晴，
日間自然光線，柏油路面乾燥、無缺陷且無障礙物，視距良好，
並無不能注意之情事，竟疏未注意對向直行車行進狀況，即貿然
左轉行駛，適有謝松淵騎乘腳踏車，沿高雄市苓雅區興中一路由
東往西方向行駛至上開路口，兩車遂發生碰撞，致謝松淵人車倒
地，因而受有頭部外傷併顱骨骨折及蜘蛛網膜下腔出血及腦水腫
、骨盆骨折、左側肩胛骨骨折、右肺挫傷等傷害，經送往阮綜合
醫療社團法人阮綜合醫院急救後，仍於110年11月15日下午2時17
分許因傷重不治而死亡。
    理  由
一、上開事實，業據被告黃裕彰於警詢、偵查及本院審理時坦承
    不諱，核與證人即告訴人謝一明於警詢及偵查、謝大立於偵
    查時指訴之情節大致相符，並有高雄市政府警察局苓雅分局
    道路交通事故現場圖、道路交通事故調查報告表㈠、㈡-1、高
    雄市政府警察局道路交通事故談話紀錄表、高雄市政府警察
    局道路交通事故照片、行車紀錄器及監視器檔案及畫面照片
    、阮綜合醫療社團法人阮綜合醫院診斷證明書及出院病摘、
    臺灣高雄地方檢察署相驗屍體證明書、檢驗報告書、相驗筆
    錄、法務部法醫研究所111年1月12日法醫理字第1100008353
    0號函及解剖報告書暨鑑定報告書等件在卷可稽，足認被告
    任意性自白與事實相符，洵堪採為認定事實之依據。
二、按汽車行駛時，駕駛人應注意車前狀況，並隨時採取必要之
    安全措施，行駛至交岔路口時，轉彎車應讓直行車先行，道
    路交通安全規則第94條第3項、第102條第1項第7款分別定有
    明文。經查，被告考領有合格之駕駛執照，有卷附公路監理
    電子閘門證號查詢汽車駕駛人資料可參（見本院審交易卷第
    61頁），對於前揭行車規定自難諉為不知；而依卷附道路交
    通事故調查報告表㈠所載，事發當時天候晴，日間自然光線
    ，路面乾燥、無缺陷且無障礙物，視距良好，客觀上並無不
    能注意之情事，詎被告竟疏未注意及此而貿然左轉，肇致本
    案車禍事故之發生，其駕駛行為顯有過失。再被害人因本案
    事故受有事實欄所載傷害，並因此死亡等節，亦有阮綜合醫
    療社團法人阮綜合醫院診斷證明書及出院病摘、臺灣高雄地
    方檢察署相驗屍體證明書、檢驗報告書及法務部法醫研究所
    111年1月12日法醫理字第11000083530號函及解剖報告書暨
    鑑定報告書存卷足參，足見被告上揭過失行為與被害人之死
    亡結果間，具有相當因果關係無疑。是以，本案事證已臻明
    確，被告之犯行堪以認定，應依法論科。
三、論罪科刑：
  ㈠核被告所為，係犯刑法第276 條之過失致人於死罪。又被告
    肇事後，於處理人員前往現場處理時在場，並當場承認為肇
    事人乙節，有高雄市政府警察局道路交通事故肇事人自首情
    形紀錄表附卷可憑（見本院審交易卷第73頁），核與自首要
    件相符，爰依刑法第62條前段規定減輕其刑。
  ㈡爰以行為人之責任為基礎，審酌被告因上開過失駕駛行為而
    肇致本案車禍事故，並造成被害人死亡之結果，其過失犯行
    所造成之損害係屬重大而無可回復，且雖於本院審理中與告
    訴人以新臺幣90萬元達成調解，但僅給付35萬元後即未依約
    履行（見本院審交易卷第81、121、163頁），所為實可非難
    ；惟念其犯後坦承犯行，態度尚可，兼衡被告本案違反義務
    之程度、被告於本院審理時自陳之智識程度及家庭經濟狀況
    （涉及被告隱私，不予揭露，詳見本院審交易字卷第69、16
    1頁）、素行（詳見卷附臺灣高等法院被告前案紀錄表）及
    告訴人請求從重量刑（見本院審交易卷第81頁）等一切情狀
    ，量處如主文所示之刑。
據上論斷，應依刑事訴訟法第273 條之1 第1 項、第299 條第1
項前段，判決如主文。
本案經檢察官范家振提起公訴，檢察官范文欽到庭執行職務。
中　　華　　民　　國　　111 　年　　12　　月　　21　　日
                  刑事第五庭    法  官  丁亦慧
以上正本證明與原本無異。
如不服本判決應於收受送達後20日內向本院提出上訴書狀，並應
敘述具體理由；如未敘述上訴理由者，應於上訴期間屆滿後20日
內向本院補提理由書（均須按他造當事人之人數附繕本）「切勿
逕送上級法院」。
因疫情而遲誤不變期間，得向法院聲請回復原狀。
中　　華　　民　　國　　111 　年　　12　　月　　21　　日
                                書記官  盧重逸
附錄本判決所引法條
《中華民國刑法第276條》
因過失致人於死者，處5 年以下有期徒刑、拘役或50萬元以下罰
金。